【裁判字號】    97,抗,833
【裁判日期】    970827
【裁判案由】    沒入保證金
【裁判全文】
臺灣高等法院刑事裁定                   97年度抗字第833號
抗  告  人即
具  保  人    乙○○
上列抗告人因被告丙○○、甲○○犯傷害案件，不服臺灣臺北地
方法院中華民國97年3 月19日裁定（96年度易字第2380號），提
起抗告，本院裁定如下：
    主  文
抗告駁回。
    理  由
一、原裁定意旨略以：被告丙○○、甲○○等因犯共同傷害案件
    ，前經臺灣臺北地方法院檢察署檢察官訊問後，准予被告二
    人各具保新臺幣（下同）2 萬元，並由具保人乙○○各繳納
    2 萬元之保證金後，予以釋放，此有臺灣臺北地方法院檢察
    署刑保字第95002171號、00000000號刑事保證金收據各1 件
    在卷可稽。詎被告二人經法院合法傳喚，均無正當理由未於
    指定期日民國96年10月19日下午4 時55分、同年11月14日上
    午11時、97年1 月25日下午4 時40分、同年3 月7 日上午11
    時30分到庭，復拘提無著，亦未因另案在監執行或在押，此
    有上開期日之刑事報到單及送達回證、拘票、拘提無著報告
    書、法務部戶役政連結作業系統、在監在押全國紀錄表在卷
    可證，而具保人於97年3 月7 日上午11時30分到庭時，亦供
    稱其無法與被告二人取得連繫，且未督促其等到庭以履行具
    保責任，足認被告二人均已逃匿，自應將具保人就被告二人
    部分所繳納之上開保證金各2 萬元均予沒入。
二、抗告意旨略以：抗告人惟據悉被告丙○○、甲○○前已到庭
    應訊，是以該二被告並無逃匿之情事，則原裁定將抗告人就
    該二人部分所繳納之保證金沒入，顯無理由云云。
三、經查：
  (一)按具保之被告逃匿者，應命具保人繳納指定之保證金額，並
    沒入之。不繳納者，強制執行。保證金已繳納者，沒入之。
    前項規定，於檢察官依刑事訴訟法第九十三條第三項但書及
    第二百二十八條第四項命具保者，準用之；沒入保證金，以
    法院之裁定行之，同法第一百十八條、第一百二十一條第一
    項分別定有明文。
  (二)查具保人因被告丙○○、甲○○等犯共同傷害案件，前經臺
    灣臺北地方法院檢察署檢察官分別指定保證金額新臺幣二萬
    元，由具保人出具現金保證後，已將被告釋放，此有保證金
    收據在卷可稽。被告二人嗣經原審先後合法傳喚，均無正當
    理由未於指定期日之96年10月19日下午4 時55分、同年11月
    14日上午11時、97年1 月25日下午4 時40分、同年3 月7 日
    上午11時30分到庭，復經原審拘提無著，亦未因另案在監執
    行或在押，此有原審上開期日之刑事報到單及送達回證、拘
    票、拘提無著報告書、法務部戶役政連結作業系統、本院在
    監在押全國紀錄表在卷可證。而具保人乙○○於97年3 月7
    日上午11時30分於原審亦供稱其無法與被告二人取得連繫，
    且未督促其等到庭以履行具保責任。
  (三)被告二人屢經原審傳喚、拘提無著，顯已逃匿至明，原審法
    院依前揭規定，於97年3 月19日裁定沒入抗告人即具保人所
    繳納之保證金，即屬於法有據。抗告意旨雖以被告丙○○、
    甲○○嗣後已到庭應訊並無逃匿之情事云云，惟被告丙○○
    、甲○○二人先後多次無正當理由未於原審所指定之期日到
    庭，復經原審拘提無著，亦未因另案在監執行或在押，顯見
    逃匿之事實已明，雖其二人另於原審為裁定沒入抗告人所繳
    納之保證金之處分後到庭，然亦不影響原審所為沒入抗告人
    所繳納之保證金裁定之效力，抗告意旨顯不足採。綜上，本
    件抗告，並無理由，應予駁回。
據上論結，應依刑事訴訟法第四百十二條，裁定如主文。
中    華    民    國    97    年    8     月    27    日
                  刑事第十五庭  審判長法  官  吳昭瑩
                                      法  官  蘇隆惠
                                      法  官  李正紀
以上正本證明與原本無異。
不得再抗告。
                                      書記官  鄭信昱
中    華    民    國    97    年    8     月    28    日


司法院資訊處製作；財團法人民間司法改革基金會備份。
